---
title: "Nachrichten Tweets"
output: 
  html_document:
    toc: true
    toc_float: true
    theme: "lumen"
    highlight: "tango"
    code_folding: hide
    self_contained: false
---

```{r message=FALSE, warning=FALSE}
rm(list = ls())

## --- Load Packages --- ##
library(rtweet)
library(dplyr)
library(ggplot2)
library(rvest)
library(tidyr)
library(wordcloud2)
library(igraph)
library(ggraph)
library(stringr)
library(ggraph)
library(tm)
library(tidytext)
library(stringi)
library(patchwork)

## ---- My Functions --- ##
source("functions.R")

## --- Set Stylings --- ###
knitr::opts_chunk$set(message=FALSE, warning=FALSE)

theme_set(
  theme_bw(base_size = 14) +
    theme(
      plot.title = element_text(face = "bold", size = 14, 
                                margin = margin(0, 0, 4, 0, "pt")),
      plot.subtitle = element_text(size = 12),
      plot.caption = element_text(size = 6, hjust = 0),
      axis.title = element_text(size = 10),
      panel.border = element_blank()
    )
)

## --- Global Variables --- ##
# Define Color
Mycol <- RColorBrewer::brewer.pal(8, "Dark2")

# Define http pattern
http <- paste(c("http.*","https.*"), sep = "|")

# Define Stopwords
stopwords <- data_frame(
  word =  stopwords("german")
) %>% rbind(
  data_frame(word = c("t.co","via","mal","dass","mehr", "amp",
                      "beim", "ab","sollen","ganz","sagt",
                      "schon","rt","gibt", "ja", "natürlich"))
)
```

```{r eval=FALSE, include=FALSE}
rt <- search_tweets("filter:news AND lang:de", 
                    include_rts = F,
                    retryonratelimit = T,
                    n=100000)

save(rt, file = paste0("../data/", 
                       Sys.Date(),".Rda"))
```

Welche Nachrichten-Inhalte werden aktuell bei Twitter diskutiert? Um das herauszufinden, haben wir die aktuellsten deutschsprachigen Tweets gesammelt, die einen Link zu einer Nachrichtenseite beinhalten. Die Tweets wurden mit Hilfe des R Packetes [rtweet](http://rtweet.info) über die REST API ausgelesen. Der gesamte Code ist [hier](https://github.com/franziloew/news_tweets/tree/master/docs) einzusehen. 

Folgende Variablen sind in unserem Datensatz vorhanden. 

```{r}
load("../data/2018-06-10.Rda")

colnames(rt)
```

## Zeitraum
```{r fig.width=8}
ts_plot(rt,"30 minutes",
        color = Mycol[3]) +
  theme(plot.title = element_text(face = "bold")) +
  labs(
    x = NULL, y = NULL,
    title = "Nachrichten-Tweets",
    subtitle = paste("Zeitraum:",min(rt$created_at),"bis",max(rt$created_at))
  )
```

## Retweets

Welche Tweets wurden am häufigsten geteilt? Die top 10 sind: 
```{r}
rt %>%
  filter(is_retweet == FALSE ) %>%
  dplyr::select(screen_name, text, retweet_count) %>%
  group_by(screen_name, text) %>%
  summarise(retweet_count = sum(retweet_count)) %>%
  arrange(desc(retweet_count)) %>%
  .[1:10,] %>%
  #knitr::kable(align = "l")
  htmlTable::htmlTable(align="l")
```

## Hashtags

Welche Hashtags wurden am häufigsten verwendet? 

```{r fig.width=6, message=FALSE, warning=FALSE}
rt$hashtags %>%
  unlist() %>%
  na.omit() %>%
  table() %>%
  sort(decreasing = TRUE) %>%
  tibble::as_tibble() -> hash_table

colnames(hash_table) <- c("hashtag", "count")

hash_table %>%
  top_n(20, count) %>%
  ggplot( aes(reorder(hashtag,count), count)) +
  geom_col(fill = Mycol[2], alpha = 0.6) +
  coord_flip() +
  labs(
    x = NULL,
    y = NULL,
    title = "Top 20 Hashtags"
  ) 
```

## Wörter

Welche Wörter wurden am häufigsten verwendet?

```{r}
rt_clean <- rt %>%
  # First, remove http elements manually
  mutate(stripped_text = gsub(http,"", text)) 
  
rt_tidy_words <- rt_clean %>%
  # Second, remove punctuation, convert to lowercase, add id for each tweet!
  dplyr::select(stripped_text) %>%
  unnest_tokens(word, stripped_text) %>%
  
  # Third, remove stop words from your list of words 
  anti_join(stopwords) %>%
  
  # Count Word occurences
  count(word, sort = TRUE) 

# Finally, plot the top 15 words
rt_tidy_words %>%
 top_n(20) %>%
 mutate(word = reorder(word, n)) %>%
 ggplot(aes(x = word, y = n, fill = word)) +
 geom_col(fill = Mycol[2],
          alpha = 0.6) +
 xlab(NULL) +
 coord_flip() +
 labs(y = "Count",
 x = "Unique words",
 title = "Top 20 Wörter") + 
  theme(legend.position = "") 
```

### Wordcloud

```{r}
wordcloud2(rt_tidy_words, size = 1)
```

## Nachrichten Medien 

Wir betrachten im nachfolgenden die Tweets, die zu einem der größeren deutschen online Nachrichten gehören. Die grün eingefärbten Balken in der nachfolgenden Abbildung zeigen an, welche Nachrichten-Profile wir genau untersuchen:

```{r fig.height=10, fig.width=8}
news <- c("welt", "handelsblatt", "FOCUS_TopNews", 
          "WELTnews", "ntvde", "abendblatt", "FAZ_NET", "Tagesspiegel",
          "SPIEGEL_alles", "wiwo", "zeitonline", "BILD")
news_reg <- paste("welt", "handelsblatt", "FOCUS_TopNews", 
          "WELTnews", "ntvde", "abendblatt", "FAZ_NET", "Tagesspiegel",
          "SPIEGEL_alles", "wiwo", "zeitonline", "BILD", sep = "|")

name_table <- rt %>%
  group_by(screen_name) %>%
  tally(sort = TRUE) %>%
  ungroup() %>%
  mutate(news = ifelse(screen_name %in% news, T, F))

ggplot(name_table[1:30,],
       aes(reorder(screen_name,n),n,
             fill = factor(news))) +
  geom_col(alpha = 0.7, 
           show.legend = F) +
  scale_fill_manual(values = Mycol[c(2,1)]) +
  coord_flip() +
  labs(
    x = NULL,
    y = NULL,
    title = "Top 30 Twitter Nutzer...",
    subtitle = "...die einen Nachrichtentweet gesendet haben"
  ) 
```

Ein Tweet wird einem Nachrichtenabieter zugewiesen, wenn er (1) entweder direkt von diesem gesendet wurde, oder (2) in einem Tweet verlinkt wurde. 

```{r fig.width=8}
rt_news <- rt %>%
  mutate(stripped_text = gsub(http,"", text)) %>%

  # create variable indicating wich news profile is mentioned
  mutate(mentions = stri_join_list(stri_extract_all_words(mentions_screen_name),
                                   sep=", ")) %>%
  
  # filter tweets, that mention these profiles
  filter(screen_name %in% news | str_detect(mentions, paste(news, sep="|"))) %>%
  
  # create new variable to assign news website to the tweet
  mutate(news_name = ifelse(screen_name %in% news, screen_name, mentions)) %>%
  mutate(news_name = str_match(news_name, news_reg))

rt_news %>% 
  group_by(news_name) %>% 
  tally() %>%
  ggplot(aes(reorder(news_name, n),n)) +
  geom_col(fill = Mycol[1], alpha = 0.8) +
  coord_flip() +
  labs(x="", title="Nachrichten Tweets",
       subtitle = "Direkttweet des Mediums oder Nennung in einem Fremdtweet")
```

```{r eval=FALSE, include=FALSE}
rt_news_tidy <- rt_news %>%
  # Remove punctuation, convert to lowercase, add id for each tweet!
  dplyr::select(news_name, stripped_text) %>%
  unnest_tokens(word, stripped_text) %>%
  
  # Third, remove stop words from your list of words 
  anti_join(stopwords) %>%
  
  group_by(news_name, word) %>%
  count(word) %>%
  ungroup()

# Generate a wordcloud for each news
for (i in news) {
  
  rt_news_tidy %>%
    filter(news_name == i) %>%
    filter(!grepl(i, word, ignore.case = T)) %>%
    select(word, n) -> temp
  
  # htmlwidgets::saveWidget(wordcloud2(temp),
  #                         selfcontained = F,
  #                         file = paste0("wordcloud",i,".html"), 
  #                         title = paste(i))
    
}
```

Uns interessiert vorallem, wie Themen bei den verschiedenen Medien besprochen werden. Hierfür gucken wir uns ein Wörter-Netzwerk an, welches anzeigt, welche Wörter wie häufig zusammen verwendet werden.

```{r fig.height=14, fig.width=14}
p1 <- word_network(news[1])
p2 <- word_network(news[2])
p3 <- word_network(news[3])
p4 <- word_network(news[4])
p5 <- word_network(news[5])
p6 <- word_network(news[6])
p7 <- word_network(news[7])
p8 <- word_network(news[8])
p9 <- word_network(news[9])
p10 <- word_network(news[10])
p11 <- word_network(news[11])
p12 <- word_network(news[12])
```

```{r fig.height=12, fig.width=12}
p1
```

```{r fig.height=12, fig.width=12}
p2
```

```{r fig.height=12, fig.width=12}
p3
```

```{r fig.height=12, fig.width=12}
p4
```

```{r fig.height=12, fig.width=12}
p5
```

```{r fig.height=12, fig.width=12}
p6
```

```{r fig.height=12, fig.width=12}
p7
```

```{r fig.height=12, fig.width=12}
p8
```

```{r fig.height=12, fig.width=12}
p9
```

```{r fig.height=12, fig.width=12}
p10
```

```{r fig.height=12, fig.width=12}
p11
```

```{r fig.height=12, fig.width=12}
p12
```




